臺灣彰化地方法院刑事判決　　　　　　　　　　　　　九十一年度訴字第九五四號
　　公　訴　人　臺灣彰化地方法院檢察署檢察官
　　被　　　告　甲○○
右列被告因違反毒品危害防制條例案件，經檢察官提起公訴（九十一年度偵字第三六
一五號、九十一年度毒偵字第一六三０號、第一七七七號），本院判決如左：
    主      文
甲○○施用第一級毒品，累犯，處有期徒刑玖月，扣案之海洛因壹包（淨重零點壹肆
公克）沒收銷燬之，扣案之注射針筒壹支沒收；又施用第二級毒品，累犯，處有期徒
刑拾月，扣案之安非他命壹包沒收銷燬之，扣案之玻璃吸食器壹個沒收。應執行有期
徒刑壹年伍月，扣案之海洛因壹包（淨重零點壹肆公克）及安非他命壹包均沒收銷燬
之，扣案之注射針筒壹支及玻璃吸食器壹個均沒收。
    事      實
一、甲○○有多次違反麻醉藥品管理條例前科，其並曾於民國八十七年間，因竊盜、
    偽造文書案件，分別經法院判處有期徒刑一年六月、四月確定，經定應執行刑為
    有期徒刑一年八月確定，甫於八十九年十一月十二日執行完畢。其前於八十七年
    間，因施用毒品案件，經本院裁定送觀察、勒戒後，認無繼續施用毒品之傾向，
    經臺灣彰化地方法院檢察署檢察官於八十七年十一月二十五日，以八十七年度偵
    字第九七四六號、第九九六九號為不起訴處分確定；其又於八十八年間，因施用
    毒品案件，經本院裁定送觀察、勒戒後，認無繼續施用毒品之傾向，經臺灣彰化
    地方法院檢察署檢察官於八十八年八月二十日，以八十八年度偵字第二八０三號
    為不起訴處分確定；其又於九十年間，因施用毒品案件，經本院裁定令入戒治處
    所施以強制戒治一年（另經檢察官提起公訴，經本院於九十年八月十六日以九十
    年度易字第六九三號判處有期徒刑十月，於同年九月七日確定）。詎甲○○仍不
    知悔改，於九十一年五月三十日或其前三日內之某不詳時點，在某不詳處所，以
    不詳方式，施用第一級毒品海洛因一次；其另於九十一年五月三十日或其前四日
    內之某不詳時點，在某不詳處所，以不詳方式，施用第二級毒品安非他命一次。
    嗣於九十一年五月三十日晚上十一時許，駕駛車牌號碼ＱＢ─八八二八號自用小
    客車，在彰化縣二林鎮○○里○○道路，因形跡可疑為警盤查，並扣得其所有之
    毒品海洛因一包（淨重０．一四公克）、安非他命一包及供施用毒品所用之注射
    針筒一支及玻璃吸食器一個。
二、案經彰化縣警察局二林分局報請台灣彰化地方法院檢察署檢察官偵查及檢察官自
    動檢舉偵查起訴。
    理      由
一、訊據被告甲○○矢口否認右揭犯行，辯稱：伊並未施用毒品海洛因及安非他命，
    不知為何伊之尿液中會有嗎啡及甲基安非他命陽性反應云云。惟查，警方於九十
    一年五月三十一日所採取被告尿液送檢驗結果，確呈嗎啡及甲基安非他命陽性反
    應，此有詮昕科技股份有限公司濫用藥物尿液檢驗報告一份附卷可稽，而依人體
    施用毒品海洛因及安非他命後能從所排尿液中驗出嗎啡及甲基安非他命陽性反應
    之時間分別約為三、四日左右，且扣案之粉末一包經送鑑驗結果，確係毒品海洛
    因，此有法務部調查局鑑定通知書一份在卷可稽，此外並有毒品海洛因一包（淨
    重０．一四公克）、安非他命一包、注射針筒一支及玻璃吸食器一個扣案可資佐
    證，故被告所辯未施用毒品海洛因及安非他命顯係事後卸責之詞，是以被告確於
    九十一年五月三十日前三日內某日有施用毒品海洛因及於九十一年五月三十日前
    四日內某日有施用毒品安非他命之行為。又被告確曾於八十七年間，因施用毒品
    案件，經本院裁定送觀察、勒戒後，認無繼續施用毒品之傾向，經臺灣彰化地方
    法院檢察署檢察官於八十七年十一月二十五日，以八十七年度偵字第九七四六號
    、第九九六九號為不起訴處分確定；其又於八十八年間，因施用毒品案件，經本
    院裁定送觀察、勒戒後，認無繼續施用毒品之傾向，經臺灣彰化地方法院檢察署
    檢察官於八十八年八月二十日，以八十八年度偵字第二八０三號為不起訴處分確
    定；其又於九十年間，因施用毒品案件，經本院裁定令入戒治處所施以強制戒治
    一年（另經檢察官提起公訴，經本院於九十年八月十六日以九十年度易字第六九
    三號判處有期徒刑十月，於同年九月七日確定），此有刑案資料查註紀錄表及被
    告全國前案紀錄表在卷可證。綜上所述，本件事證已臻明確，被告犯行洵堪認定
    。
二、核被告所為，係犯毒品危害防制條例第十條第一項、第二項之罪。其於施用毒品
    海洛因、安非他命前後持有海洛因、安非他命之低度行為，應為施用之高度行為
    所吸收，均不另論罪。被告所犯上開二罪，犯意各別，犯罪構成要件不同，應予
    分論併罰。又被告曾於八十七年間，因竊盜、偽造文書案件，分別經法院判處有
    期徒刑一年六月、四月確定，經定應執行刑為有期徒刑一年八月確定，甫於八十
    九年十一月十二日執行完畢，此有台灣彰化地方法院檢察署刑案資料查註紀錄表
    在卷可稽，其於受有期徒刑執行完畢五年以內再犯有期徒刑以上之本罪，為累犯
    ，均應依法加重其刑。爰審酌被告前有多次違反麻醉藥品管理條例前科及犯罪之
    動機、所生危害、犯罪後之態度等一切情狀，各量處如主文所示之刑，並定其應
    執行之刑。扣案之海洛因一包（淨重０．一四公克）及安非他命一包均係毒品，
    應諭知沒收銷燬之；扣案之注射針筒一支及玻璃吸食器一個被告雖均否認為其所
    有，辯稱係綽號「阿興」所有，惟該扣案物均係在被告所駕駛之車上所查獲，且
    被告又無法供出綽號「阿興」之真實姓名、年籍，再參以被告之尿液又呈嗎啡及
    甲基安非他命陽性反應，是以被告所辯顯不足採信，故扣案之注射針筒一支及玻
    璃吸食器一個顯係被告所有，用以施用毒品海洛因、安非他命所用之物，爰併予
    宣告沒收。
據上論斷，應依刑事訴訟法第二百九十九條第一項前段，毒品危害防制條例第十條第
一項、第二項、第十八條第一項前段，刑法第十一條前段、第四十七條、第五十一條
第五款、第三十八條第一項第二款，判決如主文。
中    華    民    國    九十一      年      九      月      十三        日
                                台灣彰化地方法院刑事第二庭
                                    法      官  石  馨  文
右正本證明與原本無異。
如不服本判決，應於判決送達後十日內向本院提出上訴狀( 須附繕本 )。
                                    法院書記官  呂  雅  惠
中    華    民    國    九十一      年      九      月      十七        日
毒品危害防制條例第十條
施用第一級毒品者，處六月以上五年以下有期徒刑。
施用第二級毒品者，處三年以下有期徒刑。
